【裁判字號】    97,消債更,1765
【裁判日期】    980317
【裁判案由】    更生事件
【裁判全文】
臺灣板橋地方法院民事裁定          97年度消債更字第1765號
聲  請  人  甲○○○
上列當事人因消費者債務清理事件聲請更生，本院裁定如下：
    主  文
債務人甲○○○自中華民國九十八年三月十八日下午四時起開始
更生程序。
命司法事務官進行本件更生程序。
    理  由
一、按法院開始更生程序之裁定，應載明其年、月、日、時，並
    即時發生效力；又法院裁定開始更生或清算程序後，得命司
    法事務官進行更生或清算程序，消費者債務清理條例第45條
    第1項、第16條第1項前段分別定有明文。
二、本件更生聲請，核其聲請意旨略以：聲請人目前債務總金額
    為新臺幣（下同）542,603元，雖其名下之2筆土地總價值為
    296,969元，但該2筆土地皆與家屬共同持分，且聲請人因患
    有缺血性腦中風時常左側麻木無力，就醫治療後，醫生建議
    聲請人須在家修養不要外出工作，但其為了負擔生活開銷及
    債務，不得不繼續工作來維持生活，而其任職於碩茂綠色希
    望工程有限公司，自民國97年1月至6月平均每月薪資收入約
    18,000元，但其每月必要支出個人膳食費 4,800元、長女膳
    食費 4,800元（因其為輕度精障，無法工作自給自足）、個
    人醫療費460元、勞健保571元、水電費864元、瓦斯費375元
    、通訊費用1,120元、交通費用900元、收視費用 600元、雜
    支費用 1,000元，每月合計15,490元（見聲請人財產及收入
    狀況說明書，第7至8頁），是其確具有不能清償債務之情事
    （第10頁）；消費者債務清理條例施行後，聲請人前提出債
    權人清冊，以書面向其最大債權金融機構荷商荷蘭商業銀行
    股份有限公司（下稱荷蘭銀行）請求共同協商債務清償方案
    ，惟因聲請人每月僅剩 2,510元，故荷蘭銀行便以聲請人無
    法負擔任何還款條件宣告協商不成立（第11頁），既其無擔
    保或無優先權之債務總額未逾 1,200萬元，復未經法院裁定
    開始清算程序或宣告破產，依法自得聲請更生程序，懇請裁
    定開始更生等語。
三、查聲請人之主張據其財團法人金融聯合徵信中心債權人清冊
    （第12至18頁）、全國財產稅總歸戶財產查詢清單（第19頁
    、第55頁）、土地及建物登記謄本（第20至24頁、第51至53
    頁）、戶籍謄本（第25至26頁）、前置協商不成立通知書（
    第28頁）、國立臺灣大學醫學院附設醫院診斷證明書（第32
    頁）、江○文中華民國身心障礙手冊（第33頁）附卷足憑，
    是聲請人既已釋明具有不能清償債務之情事，且曾參與前置
    協商程序而不成立，復查無聲請人有消費者債務清理條例第
    6條第 3項、第8條或第46條各款所定駁回更生聲請之事由存
    在，則聲請人聲請更生，應屬有據，爰依首開條文規定得命
    由司法事務官進行本件更生程序，裁定如主文。
四、本件進入更生程序後，聲請人應提出足以為債權人會議可決
    或經法院認為公允之更生方案以供採擇，俾免更生程序進行
    至依消費者債務清理條例第61條規定應行清算之程序，附此
    說明。
中    華    民    國    98    年    3     月    17    日
                  民事第三庭  法  官  何君豪
上為正本係照原本作成
本件不得抗告
本裁定已於98年3月18日下午4時公告。
中    華    民    國    98    年    3     月    17    日
                              書記官  黃琴茜


司法院資訊處製作；財團法人民間司法改革基金會備份。
